Inventaris van het archief van het Nederlandse Gezantschap, later Ambassade in Ecuador te Quito, 1955-1964
Nationaal Archief, Den Haag
- ORGANISME, II
  - dienstreizen, 1960-1960; 25
    (132) verslag van gezant w.g. zeylstra over zijn dienstreis naar suriname en de nederlandse antillen,
  - organisatie van de werkzaamheden, 1956-1961; 26
    (101; 600) stukken betreffende de uitvoering van de taken 'voorlichting' en 'handelsbevordering',
  - landbouwattaché, 1957-1960; 27
    (63) stukken betreffende de informering van de landbouwattaché, belast met de behartiging van de landbouwbelangen in ecuador,
  - postbehandeling, 1961-1962; 28
    (152.2) stukken betreffende de ecuadoriaanse voorschriften voor het gebruik van de diplomatieke koerier,
  - postbehandeling, 1961-1961; 29
    (101) correspondentie met het departement over de wijze van ondertekening en agendering van brieven aangaande perszaken en culturele aangelegenheden,
  - ambtswoning, 1956-1963; 30
    (111) stukken betreffende de huisvesting van de chef de poste in quito,
  - consulaat guayaguil, 1957-1960; 31
    (103) stukken betreffende het functioneren en de reorganisatie van de post, en betreffende de ontslagaanvraag van consul j.m. schotel,
  - quayaquil-chef de poste, 1949-1962; 32
    (103) stukken betreffende de aanstelling, de financiële ondersteuning en de eventuele decorering van j.m. schotel,
  - personeel guayaguil, 1960-1960; 33
    (103) stukken betreffende de aanstelling van h. schotel als administratief medewerkster,
- PROTOCOL, III
  - ecuador-nationale feestdag, 1963-1963; 34
    (211) memorie van de ambassadeur in quito betreffende de historische achtergrond van de ecuadoriaanse nationale feestdag,
  - overhandiging geloofsbrieven, 1960-1961; 35
    (23; 24; 28l) stukken betreffende de overhandiging door mr. w.g. Zeylstra van zijn geloofsbrieven, achtereenvolgens als gezant en als ambassadeur, aan de regering van ecuador.
  - overhandiging geloofsbrieven, 1963-1963; 36
    (13; 24) stukken betreffende de overhandiging door ambassadeur b.j. Elias van zijn geloofsbrieven aan de regering van ecuador,
  - decoraties-ecuador, 1955-1962; 37
    (26) stukken betreffende de instelling en de waarde van ecuadoriaanse onderscheidingen en de wijze van dragen van de bijbehorende versierselen,
  - decoraties-ecuador, 1954-1964; 38
    (262.1) stukken betreffende de verlening van ecuadoriaanse onderscheidingen aan nederlanders,
  - decoraties-nederland, 1957-1959; 39
    (261.2) stukken betreffende de toekenning van nederlandse onderscheidingen aan zuid-amerikaanse diplomaten,
  - decoraties-nederland, 1956-1964; 40
    (261.1) stukken betreffende de uitreiking van koninklijke onderscheidingen aan in ecuador verblijvende personen naar aanleiding van de verjaardag van de koningin,
    in het derde blok is een apart dossier te vinden betreffende aan de heer h. gazan uitgereikte onderscheidingen,
  - decoraties-nederland, 1957-1959; 41
    (261.2) stukken betreffende de toekenning van het grootkruis in de orde van oranje-nassau aan de heer s. durán ballén, minister van openbare werken in ecuador,
  - uitwisseling decoraties, 1962-1969; 42
    (262.1) stukken betreffende de uitwisseling van decoraties tussen nederland en ecuador in verband met de wederzijdse verheffing van de vertegenwoordigingen tot de rang van ambassade,
  - regeringsoverdracht-ecuador, 1956-1960; 43
    (271.4) stukken betreffende de bijwoning van de regeringsoverdracht in ecuador door een nederlandse 'bijzondere missie',
  - koninginnedag, 1956-1964; 44
    (271.1) stukken betreffende de viering van de verjaardag van koningin juliana in ecuador,
  - overlijden koningin wilhelmina, 1962-1963; 45
    (721.3) stukken betreffende het overlijden van koningin wilhelmina, met o.a. het condoleanceregister en ecuadoriaanse krantenartikelen,
  - audiënties bij prins bernhard, 1955-1956; 46
    (27; 270) stukken betreffende de verzoeken van ecuadoriaanse ambassadeurs om audiënties bij prins bernhard,
  - ecuador-organisatie van de buitenlandse dienst, 1958-1958; 47
    (139) stukken betreffende de oprichting van een school voor diplomatic te guayaquil,
  - corps consulair in quito, 1961-1961; 48
    (280; 317.2) stukken betreffende de bijwoning van de 'eerste consulaire conventie' in quito door een nederlandse vertegenwoordiger,
  - invoer auto, 1962-1963; 49
    (282.2) stukken betreffende de invoer in ecuador van een auto door een administratief ambtenaar,
- JURIDISCHE AANGELEGENHEDEN, IV
  - diplomatiek en consulair recht-ecuador, 1955-1964; 50
    (317.1; 317.2) stukken betreffende het in ecuador geldende diplomatieke en consulaire recht,
  - familierecht-ecuador, 1956-1956; 51
    (334.0) stukken betreffende de ecuadoriaanse wetgeving inzake huwelijk, echtscheiding en afstamming,
  - vreemdelingenrecht-ecuador, 1957-1957; 52
    (321) stukken betreffende de ecuadoriaanse wetgeving inzake de registratieplicht voor in ecuador woonachtige buitenlanders,
  - strafrecht-ecuador, 1956-1957; 53
    (413.02) stukken betreffende de strafvervolging van personen wegens moedwillige verlating van hulpbehoevenden,
  - economisch recht-ecuador, 1962-1964; 54
    (335.611) stukken betreffende de vastlegging en het gebruik van handelsmerken in ecuador,
  - economisch recht-ecuador, 1961-1961; 55
    (333.25) stukken betreffende de ecuadoriaanse wetgeving inzake de borgstelling bij import en aanbestedingen,
  - economisch recht-ecuador, 1957-1957; 56
    (311; 321.2) stukken betreffende de ecuadoriaanse rechtspraktijk inzake de nietig-verklaring van overeenkomsten, gesloten tussen ecuadorianen en niet-ecuadorianen, welke afwijken van de officiële rechtsorde in ecuador,
  - economisch recht-ecuador, 1962-1963; 57
    (613.210.10) stukken betreffende de in ecuador voorgeschreven procedure voor de reclamatie van geleden verliezen, in verband met het niet accepteren van bestelde goederen door de afnemer,
  - economisch recht-ecuador, 1963-1963; 58
    (322.1; 322.30) stukken betreffende de problemen tussen nederlanders en de ecuadoriaanse overheid met betrekking tot de betaling van invoerbelasting,
  - oorlogsrecht-ecuador, 1955-1955; 59
    (313.21) stukken betreffende de door ecuador gedurende de tweede wereldoorlog ingestelde oonfiscatoire maatregelen tegen de as-mogendheden en hun vrienden,
  - burgerlijke stand-nederland, 1961-1963; 60
    (317.294) stukken betreffende de registratie van in ecuador verblijvende nederlanders,
  - burgerlijke stand-nederland, 1961-1963; 61
    gewaarmerkte uittreksels uit de geboorteregisters van de burgerlijke stand in guayaguil betreffende de geboorte van kinderen met een nederlandse vader,
    Openbaarheid beperkt tot 1 januari 2063
  - burgerlijke stand-nederland, 1962-1962; 62
    gewaarmerkte uittreksels uit ecuadoriaanse geboorte- en huwelijksregisters betreffende ecuadorianen, die in guayaguil in het huwelijk zijn getreden met nederlanders,
  - burgerlijke stand-nederland, 1957-1957; 63
    (321.21) stukken betreffende het verlies van het nederlanderschap door toetreding tot een vreemde krijgsmacht,
    Openbaarheid beperkt tot 1 januari 2032
  - burgerlijke stand-nederland, 1955-1956; 64
    (331) stukken betreffende het verzoek uit nederland om duplicaten van de registers van de burgerlijke stand van het consulaat in guayaquil,
  - strafrecht-nederland, 1962-1964; 65
    (413.131; 413.132; 314.1; 322) stukken betreffende de verstrekking van reisdokumenten aan personen, die op de een of andere manier in conflict zijn geraakt met de nederlandse overheid,
    Openbaarheid beperkt tot 1 januari 2039
  - nalatenschappen, 1955-1963; 66
    (334.0) stukken betreffende de regeling van de nalatenschappen van met name genoemde personen,
    de namen van de betrokkenen zijn opgenomen in de index; de stukken betreffende de heer a.j. buijs zijn te vinden in het derde blok,
  - nederlandse vorderingen op o. chiriboga, 1962-1964; 67
    (281.4; 282.11; 333.22; 731) stukken betreffende de bemiddeling bij de invordering van de schulden van de heer oswaldo chiriboga, oud-consul bij de ecuadoriaanse ambassade in 's-gravenhage,
    het dossier betreffende de vorderingen op de heer victor chiriboga is te vinden in het derde blok,
  - schadeclaims-duitsland, 1955-1963; 68
    (313.21; 725) stukken betreffende de regelingen voor de afdoening van schadeclaims van nazi-slachtoffers op de bondsrepubliek duitsland,
  - schade-claims-indonesië, 1963-1963; 69
    (313.21) stukken betreffende da bescherming van de rechten van de nederlanders, die door de indonesische nationalisatiewet van 1958 hun indonesische bazittingen zijn kwijtgeraakt,
  - schadeclaims-nieuw-guinea, 1964-1964; 70
    (313.21) stukken betreffende de bescherming van de rechten van nederlandse eigenaren van onroerend goed binnen het grondgebied van nieuw-guinea,
  - strafrechtcongres, 1964-1964; 71
    (02) stukken betreffende de samenstelling en opvang van de ecuadoriaanse delegatie naar het 9e international strafrechtcongres in 's-gravenhage,
  - haagse akademie voor international recht, 1964-1964; 72
    (310.0) stukken betreffende een verzoek aan de ecuadoriaanse regering om ondersteuning van de nederlandse aanvraag voor een financiële bijdrage van de verenigde naties aan de haagse akademie voor internationaal recht,
  - territoriale wateren, 1955-1963; 73
    (31; 311) stukken betreffende de uit de 'conventie van santiago de chile' voortvloeiende conflicten tussen ecuador en andere landen,
  - OPENBARE ORDE
    - nederlandse kolonie-ecuador, 1956-1964; 74
      (413; 751) stukken betreffende de groote en de samenstelling van de nederlandse kolonie in ecuador,
    - visumplicht, 1958-1964; 75
      (413.112.1) stukken betreffende de onderhandelingen over een akkoord over de wederzijdse afschaffing van de visumplicht door ecuador en de benelux,
- OPENBARE GEZONDHEIDSZORG EN DIERENHYGIENE, V
  - gezondheidszorg, 1957-1964; 76
    (431) stukken betreffende de bestrijding van besmettelijke ziekten voor mensen,
  - bestrijding van dierenziektes, 1960-1964; 77
    (434; 614.3) stukken betreffende de door de ecuadoriaanse regering geëiste gezondheidsgaranties voor in ecuador te importeren levende dieren,
  - bestrijding van dierenziektes, 1964-1954; 78
    (434) stukken betreffende de invoer in ecuador vanuit nederland van vaccins tegen dierenziektes,
- VERKEER EN VERVOER, VI
  - verkeer over land, 1957-1963; 79
    (550) stukken betreffende het wegverkeer en de spoorwegen in ecuador,
  - nationale scheepvaart, 1956-1964; 80
    (553; 553.023; 613.21) stukken betreffende het door ecuador gevoerde beleid tot bescherming en uitbreiding van de eigen handelsvloot,
  - passagiers- en vrachtlijsten, 1959-1959; 81
    (553.023) stukk en betreffende het verzoek van nederland aan ecuador om ontheffing van de verplichting tot lagalisatie van passagiers- en vrachtlijsten van schepen met bestemming ecuador,
  - scheepvaartverklaringen, 1960-1963; 82
    (103; 553.163.1) stukken betreffende het afleggen en doorzenden van scheepvaartverklaringen te guayaquil,
  - loodswezen, 1964-1964; 83
    (553) stukken betreffende de organisatie van het loodswezen in ecuador,
  - burgerluchtvaart, 1960-1964; 84
    (554) stukken betreffende de ecuadoriaanse politiek inzake de ontwikkeling van het burgerluchtvaartverkeer,
  - luchtvaartovereenkomst: ecuador-nederland, 1955-1957; 85
    (554) stukken betreffende de ratificatie van de luchtvaartovereenkomst tussen ecuador en nederland, d.d. 14 december 1954,
    zie ook het archief van de nederlandse vertegenwoordiging in quito betreffende de periods 1947-1954, inv.nr. 47,
  - luchtvaartovereenkomst: ecuador -luxemburg, 1959-1963; 86
    (554) stukken betreffende het door de nederlandse gezant ingediende verzoek van luxemburg aan ecuador om tot een bilaterale luchtvaartovereenkomst te komen,
  - klm, 1955-1964; 87
    (554) stukken betreffende de versteviging van de positie van de klm in ecuador,
- RUIMTEVAART EN VREEDZAAM GEBRUIK VAN KOSMISCHE RUIMTE, VII
  - kosmische ruimte, 1960-1960; 88
    (813.35) stukken betreffende de samenwerking tussen ecuador en de verenigde staten inzake het ruimteonderzoek,
- VERBINDINGEN EN ELEKTRONICA, VIII
  - telegrafisch verkeer, 1960-1961; 89
    (152.01; 562.13) stukken betreffende de overeenkomst tussen ecuador en brazilië aangaande de verlaging van de tarieven voor het onderlinge telegrafische en radiografische verkeer,
- NATIONALE ECONOMIE, IX
  - economische positie-algemeen, 1960-1964; 90
    (600) algemene rapporten van de nederlandse vertegenwoordiger in quito over de economische en financiële ontwikkelingen in ecuador,
  - monetaire positie, 1955-1964; 91
    (611; 611.1; 611.442; 611.50; 612.0; 612.2) stukken betreffende de geldmiddelen en het geldverkeer van ecuador,
  - aanbestedingen, 1962-1964; 92
    (600) stukken betreffende de ecuadoriaanse wetgeving inzake openbare aanbestedingen,
  - landhervormingen, 1961-1964; 93
    (614.1; 911.1) stukken betreffende de totstandkoming van de landhervorming in ecuador,
    zie ook inv.nr. 143,
  - nationale visserij, 1962-1963; 94
    (614.4) stukken betreffende de ontwikkelingen in de ecuadoriaanse visserij en betreffende de samenwerking met japan,
  - aardolie, 1959-1964; 95
    (614.51) stukken betreffende de aardolie- en petroleumindustrie in ecuador,
- BILATERALE EN MULTILATERALE ECONOMISCHE BETREKKINGEN, X
  - economische akkoorden-algemeen, 1955-1963; 96
    (610.20; 610.22; 613.211.41; 613.211.411; 613.211.412; 613.211.6; 613.412) stukken betreffende de overeenkomsten en verdragen, waarover door ecuador met andere landen is onderhandeld in het kader van de verbetering van de wederzijdse economische betrekkingen, alfabetisch geordend op naam van het betrokken land,
  - de grancolombiaanse unie, 1960-1960; 97
    (613.211.412) stukken betreffende de opheffing van het grancolombiaanse samenwerkingsverband,
  - economische betrekkingen ecuador-nederland, 1962-1964; 98
    (132.4; 613.210.11) rapporten betreffende de mogelijkheden voor economische betrekkingen met ecuador, opgesteld naar aanleiding van dienstreizen naar guayaquil en ambato,
  - reizen naar ecuador, 1959-1964; 99
    (601.2) stukken betreffende de oriëntatiebezoeken van nederlandse parlementariërs aan ecuador,
  - reizen naar ecuador, 1957-1959; 100
    .(614.01) stukken betreffende het bezoek van de missie 'verhoeff-kuntz' en de ondertekening van een leningsovereenkomst tussen het nederlandse bank consortium en de ecuadoriaanse regering,
  - reizen naar nederland, 1957-1964; 101
    (601.1; 601.3) stukken betreffende de bezoeken van ecuadoriaanse ministers en staatssecretarissen aan nederlandse bedrijven,
  - internationaal betalingsverkeer, 1956-1964; 102
    (611; 611.442; 611.444; 612.2; 613.211.0; 613.211.21) stukken betreffende de ecuadoriaanse wetgeving inzake de regeling van de financiële aspecten van particuliere import- en exportovereenkomsten,
  - handelskontakten-algemeen, 1956-1964; 103
    (610.20; 610.22; 610.300; 610.31; 613.210.11; 613.220.0; 613.412)
    stukken betreffende de handelskontakten tussen ecuador en andere landen, alfabetisch geordend op de naam van de betrokken landen c.q. landengroepen, m.u.v. de benelux,
  - handelskontakten met de benelux, 1958-1963; 104
    (613.211.411; 613.211.6) stukken betreffende de onderhandelingen over de mogelijke afsluiting van een handelsovereenkomst tussen de benelux-landen en ecuador,
  - handelskontakten met de benelux, 1959-1959; 105
    (999.8) stukken betreffende de eventuele oprichting van een kamer van koophandel van de benelux in ecuador,
  - handelsbetrekkingen ecuador-nederland, 1955-1964; 106
    (610.31; 614.1; 614.3; 63) stukken betreffende de onderhandelingen over de import van nederlands vee in ecuador an de bouw van een quarantaine station voor dit vee,
  - hulpverlening aan ecuador, 1956-1964; 107
    (610.22; 610.31; 610.32; 614.1; 63) stukken betreffende de economische, financiële en technische hulpverlening aan ecuador,
  - alliance for progress, 1962-1964; 108
    (610.20) stukken betreffende het programma 'alliance for progress' en da resultaten ervan voor ecuador,
  - nederlandse financiële steun aan ecuador, 1961-196?; 109
    (611.50) stukken betreffende de nederlandse bijdrage aan de ondersteuning van de ecudoriaanse economie,
  - nederlandse deskundigen, 1961-1962; 110
    (610.31; 921.141.12) stukken betreffende uit te zenden en reeds uitgezonden nederlandse deskundigen,
    op naam toegankelijk via de index,
  - vestiging buitenlandse bedrijven-algemeen, 1960-1964; 111
    (611.7; 614.032) stukken betreffende de ecuadoriaanse wetgeving inzake de vestiging van buitenlandse bedrijven in ecuador,
  - nederlandse bedrijven in ecuador, 1959-196?; 112
    (611.1; 614.01; 614.033) stukken betreffende de vestiging en de werkzaamheden van onderafdelingen c.q. dochterondernemingen van nederlandse bedrijven in ecuador, algemeen en op naam,
  - nederlandse bedrijven in ecuador, 1958-1964; 113
    (30; 614.1) stukken betreffende het reilen en zeilen van de pate-vestigingen 'san antonio del delta' en 'san juan',
  - handelskonflikten, 1955-1962; 114
    (613.213.2; 613.214.2) stukken betreffende de konflikten tussen ecuadoriaanse en nederlandse bedrijven over de betaling voor en de kwaliteit van geleverde goederen,
    voorbeelden,
  - particuliere vorderingen op de ecuadoriaanse staat, 1961-1963; 115
    (613.213.2) stukken betreffende de vordering van de firma 'johan enschedé en zonen' op het 'ministerio de communicationes',
    voorbeeld,
  - internationale landbouwovereenkomsten, 1963-1964; 116
    (614.1) stukken betreffende de deelname van ecuador aan een internationale koffieen een internationale tarwe-overeenkomst,
  - veeteelt, 1955-1963; 117
    (610.31; 614.3; 63) stukken betreffende de mogelijkheden voor een nederlandse bijdrage aan de ontwikkeling van de ecuadoriaanse veeteelt,
  - veeteelt-hulpprojekten, 1962-1964; 118
    (610.31; 614.3) stukken betreffende de bilaterale overeenkomst tussen nederland en ecuador over de opzet van een melkveeinstructiebedrijf te santa catalina de sierra en de modernisering van een slachthuis in quito,
  - veeteelt-hulpprojekten, 1964-1964; 119
    (610.31) stukken betreffende het onderzoek naar de rentabiliteit van het slachthuis in quito en betreffende de overeenkomst inzake de modernisering ervan,
    de bijlagen bij het onderzoeksverslag zijn te vinden onder inv.nr. 121,
  - veeteelt-hulpprojekten, 1964-1964; 120
    (610.31) bijlagen bij het verslag van het onderzoek naar de rentabiliteit van het stedelijk slachthuis in quito,
    zie verder briefnummer 2023 dd 27 november 1964 in het vorige inventarisnummer,
  - internationale visserij, 1956-1962; 121
    (614.4) stukken betreffende de interamerikaanse samenwerking tot exploitatie en bescherming van de visvoorraden in de stille oceaan,
- MIGRATIE, XI
  - migratie, 1955-1963; 122
    (601.2; 613.210.18; 650) stukken betreffende de immigratie in ecuador in het kader van de landontginningsprojekten,
- ARBEID, XII
  - arbeidswetgeving-ecuador, 1964-1964; 123
    officiële bekendmaking van de wijzigingen in het eerste hoofdstuk van de ecuadoriaanse 'wet op de arbeid',
  - arbeidsconflicten, 1957-196.; 124
    (661.3) stukken betreffende de arbeidsconflicten bij de amerikaanse 'manabi exploration company' en het nederlandse bedrijf 'pate',
  - vakbeweging, 1959-1959; 125
    (668) stukken betreffende het bezoek aan de sovjet-unie door een ecuadoriaanse vakverenigingsdelegatie,
- SOCIALE AANGELEGENHEDEN, XIII
  - bilaterale overeenkomst inzake sociale verzekeringen, 1960-1960; 126
    (730.1) stukken betreffende de overeenkomst inzake sociale verzekeringen gesloten tussen ecuador en spanje,
  - hulp bij rampen, 1958-1958; 127
    (911) stukken betreffende de buitenlandse steun aan ecuador in verband met een aardbeving,
  - inzamelingsaktie, 1961-1962; 128
    (711) stukken betreffende de inzameling te guayaquil en quito van gelden voor de stichting 'actie samen',
- CULTURELE AANGELEGENHEDEN EN VOORLICHTING, XIV
  - culturele kontakten, 1954-1955; 129
    (810; 812) stukken betreffende het bezoek van prof. c.f.a. van dam, direkteur van het spaans instituut in utrecht,
  - casa de la cultura, 1960-1960; 130
    (810.2) correspondentie betreffende een mogelijk samenwerkingsverband tussen het 'spaans, portugees en ibero-amerikaans instituut' in utrecht en de 'casas de la cultura' in ecuador,
  - culturele steun, 1963-1964; 131
    (610.31; 812) stukken betreffende de ondersteuning van de radiofonische volksscholen in ecuador,
  - fellowships, 1960-1964; 132
    (812.55) stukken betreffende de ecuadoriaanse deelname aan het nederlandse fellowshipsprogramma,
  - fellows, 1959-1964; 133
    (812.55) stukken betreffende aan ecuadorianen toegekende fellowships, op naam,
  - prijsvraag-concurso holanda, 1961-1963; 134
    (05; 823.1) stukken betreffende de prijsvraag die onder de naam 'concurso holanda' door de eerste secretaris van de ambassade in caracas is uitgeschreven voor studenten in bolivia, colombia, ecuador en peru,
  - prijsvraag-concurso holanda, 1961-1963; 135
    (05) deelnemersformulieren en werkstukken van ecuadoriaanse studenten,
  - uitreiking diploma's, 1954-1957; 136
    (812) stukken betreffende de uitreiking van een diploma van de 'académie internationale d'histoire de la pharmacie' aan prof. dr. j. e. muñoz,
  - nationale cultuur van ecuador, 1958-1959; 137
    (814.1; 823.91) stukken betreffende ecuadoriaanse kerstliederen en ecuadoriaanse bloemencorso's,
  - toerisme, 1964-1964; 138
    (815) stukken betreffende het beleid van de ecuadoriaanse regering inzake de bevordering van het toerisme,
  - religie, 1958-1958; 139
    (817) stukken betreffende het 3e nationale eucharistische congres van ecuador,
  - bemiddeling voor nederlandse journalisten, 1955-1956; 140
    (822) stukken betreffende het bezoek van de heer h. kievid aan ecuador,
  - lezingen, 1962-1962; 141
    (822.11) stukken betreffende de lezing over suriname, die door de heer corly verlooghen is gehouden voor de nederlandse gemeenschap in quito,
- STAATKUNDE, XV
  - binnenlandse staatkunde-ecuador, dl.1, 1955-1960; 142
    (911) stukken betreffende de binnenlandse politieke verhoudingen, de invloed van niet-politieke groeperingen en het binnenlandse regeringsbeleid,
  - binnenlandse staatkunde-ecuador, dl.2, 1961-1964; 143
    (911; 911.23.20; 912.141.1)
  - regeringswisseling in ecuador, 1963-1963; 144
    (911.21; 912.11) stukken betreffende de erkenning van de militaire junta door andere landen,
  - corps diplomatique van ecuador, 1956-1960; 145
    (28; 281; 912.0; 912.21) stukken betreffende de benoeming en terugroeping van ecuadoriaanse diplomaten en consulaire ambtenaren,
    zie voor het cd in nederland inv.nr. 146 en voor het cd in peru inv.nr. 152,
  - corps diplomatique van ecuador, 1957-1964; 146
    (912.11) stukken betreffende de benoeming en status van de ecuadoriaanse vertegenwoordiger in 's-gravenhage,
  - reizen van het ecuadoriaanse staatshoofd, 1962-1962; 147
    (912.2) rapport van de nederlandse vertegenwoordiger in quito betreffende de reis van president c.j. arosemena monroy naar venezuela, de verenigde staten en panama,
  - bezoeken van buitenlandse staatshoofden, 1955-1964; 148
    (911.21; 912.2) rapporten van de nederlandse vertegenwoordiger in quito betreffende voorgenomen en ten uitvoer gebrachte buitenlandse staatsbezoekan aan ecuador,
    de namen van de betrokken landen zijn opgenomen in de index; stukken betreffende een staatsbezoek uit mexico zijn te vinden in inv.nr. 150,
  - buitenlandse politiek van ecuador, 1955-1964; 149
    (217.4; 281; 912.0; 912.2; 912.21) stukken betreffende de erkenning van de regeringen van andere landen en betreffende het corps diplomatique en consulair in ecuador,
    zie voor peru inv.nr. 152,
  - buitenlandse politiek van ecuador, 1955-196.; 150